臺灣高等法院臺南分院刑事附帶民事訴訟判決　95年度重附民上更字第120號
上　訴　人　甲戊○○○○○○○○○○○○○○ＭＡＦ公司
　　　　　　　　　　原指定送達處所:台北市郵政信箱84之242
法定代理人　甲丁○　原指定送達處所:住台北市郵政信箱84之
上　訴　人　謝謝國際聯合律師事務所
　　　　　　　　　　原指定送達處所:台北市郵政信箱84之861
兼上列代表人　甲癸○
　　　　　　　　　　籍設台北市○○區○○路2段198之2號3樓
　　　　　　　　　　原指定送達處所:台北市郵政信箱84之861
被 上訴 人　甲己○　住台北市○○○路168號（宏泰世界大樓1
　　　　　　甲丙○　住台北市○○區○○路4段339號6樓
　　　　　　甲辛○　住台北市○○街38巷21號
　　　　　　甲庚○　住台北市○○路15號9樓
　　　　　　甲壬○　住同上
　　　　　　Edward D.Burmeister（丁○○○○ ○ ○○○○○○○○） 美國
　　　　　　未○○○ ○○○○○○○○　 美國籍人
　　　　　　宙○○○○○ ○○○○○○○○○　 美國籍人
　　　　　　　　　　住335 S.Grand Ave.,34thF1, Los Agne-
　　　　　　ｐ○○○○ ○○○○○　 美國籍人
　　　　　　　　　　住335 S.Grand Ave.,34thF1, Los Agne-
　　　　　　ｈ○○○○ ○○○○○○○ 　美國籍人
　　　　　　寅○○○○ ○○○○○○○○○　美國籍人
　　　　　　　　　　住 210 S.Spring Street Los Angeles,
　　　　　　Ｌ○○○○○○ ○○○○○○　 美國籍人
　　　　　　　　　　住 210 S.Spring Street Los Angeles,
　　　　　　ｊ○○○○○ ○○○○○○○　 美國籍人
　　　　　　　　　　住333 South Grand Avenue Los Angeles
　　　　　　ｚ○○○○○○ ○○○○○○○○○○○○　 美國籍人
　　　　　　　　　　住 Gibson, Dunn & Crutcher 333 South
　　　　　　巳○○○○ ○○○○○○ ○○○○○　 美國籍人
　　　　　　　　　　住 Arnold & Porter,777 South Figuer-
　　　　　　Ｊ○○○ ○○○○○○ ○○○○○ ○○○美國籍人
　　　　　　　　　　住520 South Grand Avenue,Eight Floor
　　　　　　申○○○○○ ○○○ ○○○○　　美國籍人
　　　　　　　　　　住 Bensinger, Grayson & Ritt 510 S.
　　　　　　亥○○○ ○○○○○○○○○　 美國籍人
　　　　　　　　　　住 520 S.Grand Avenue.8th Floor,Los
　　　　　　甲○○○○○ ○○○○○○○○○○　 美國籍人
　　　　　　　　　　住 Suite 2,1004 Arroyo Drive,South
　　　　　　Ｐ○○○○○ ○○○○○○○　　美國籍人
　　　　　　　　　　住 1300 I Street, Suite 125,P.O..Box
　　　　　　戌○○○○○ ○○○○○○○○　　美國籍人
　　　　　　　　　　住111 N. Hill Street Los Angeles, CA
　　　　　　Ｄ○○○○○ ○○○○○○○○○　　美國籍人
　　　　　　　　　　住111 N. Hill Street Los Angeles, CA
　　　　　　己○○○○○○○○ ○○○○○○○　　美國籍人
　　　　　　　　　　住 507 Bethany Rd. Burbank,CA 91504
　　　　　　ｉ○○○○○ ○○○○○　　美國籍人
　　　　　　　　　　住 507 Bethany Rd. Burbank,CA 91504
　　　　　　ｓ○○○○○○○ ○○○○○○○○○　　美國籍人
　　　　　　　　　　住700 Civic Center Dr.West Santa Aan
　　　　　　ｕ○○○○ ○○○○○○ ○○○○○○○　　美國籍人
　　　　　　　　　　住Div.1,Third Floor,300 South Spring
　　　　　　Ｖ○○○○○○ ○○○○○○○○ ○○○○○　美國籍人
　　　　　　　　　　住300 South Spring Street,#C430 Los
　　　　　　ｃ○○○○○ ○○○○○○○○ ○○○○○○　美國籍人
　　　　　　　　　　住300 South Spring Street,#C430 Los
　　　　　　ｙ○○○○○○ ○○○○○○○○○○○　　美國籍人
　　　　　　　　　　住300 South Spring Street, #C430 Los
　　　　　　Ｚ○○○ ○○ ○○○○○○　　美國籍人
　　　　　　　　　　住 Div.5,300 South Spring Street,Los
　　　　　　Ｘ○○○○○○ ○○○○○○○○○○○　　美國籍人
　　　　　　　　　　住 Div.5,300 South Spring Street,Los
　　　　　　Ｓ○○○○○○○ ○○○○ ○○○○○○○　　美國籍人
　　　　　　　　　　住 Div.5,300 South Spring Street,Los
　　　　　　ｂ○○○○○ ○○○○○○○○○○○○○○○○ ○○○○○○ ○○○○○○○ Perez
　　　　　　　　　　住 Div.5,300 South Spring Street,Los
　　　　　　Ｗ○○○○○○ ○○○○○○○○　　美國籍人
　　　　　　　　　　住 Div.5,300 South Spring Street,Los
　　　　　　Ｆ○○○ ○○○○○○○ ○○○○○　　 美國籍人
　　　　　　　　　　住 Div.5,300 South Spring Street,Los
　　　　　　Ｙ○○○○ ○○○ ○○○○○○○○　　美國籍人
　　　　　　　　　　住 Div.5,300 South Spring Street,Los
　　　　　　玄○○○○○○○ ○○○○○○○　　美國籍人
　　　　　　　　　　住 Div.5,300 South Spring Street,Los
　　　　　　Edward A.Hinz,jr　　美國籍人
　　　　　　　　　　住 Div.5,300 South Spring Street,Los
　　　　　　Ｈ○○○ ○○○○○○○　　美國籍人
　　　　　　　　　　住303 Second Street South Tower,Eig-
　　　　　　Ｉ○○○ ○○○○○○○○ ○○○○○○美國籍人
　　　　　　甲乙○○○○○ ○○○○ ○○○　　 美國籍人
　　　　　　　　　　住 312 N.Spring St Los Angeles,CA 90
　　　　　　ｅ○○○○○○ ○○○○○○ ○○○○○○○　　美國籍人
　　　　　　　　　　住 312 N.Spring St Los Angeles,CA 90
　　　　　　午○○○○ ○○○○○○○○　　美國籍人
　　　　　　　　　　住 312 N.Spring St Los Angeles,CA 90
　　　　　　ｄ○○○○○○ ○○○○○○　　美國籍人
　　　　　　　　　　住 255 E.Temple Street Los Angeles,
　　　　　　戊○○○○ ○○○○○○○　　美國籍人
　　　　　　　　　　住 255 E.Temple Street Los Angeles,
　　　　　　地○○○ ○○○○○○○○　　美國籍人
　　　　　　　　　　住 751 W.Santa Ana Blvd.Santa Ana.
　　　　　　ｔ○○○○○ ○○○○○○○○　 　美國籍人
　　　　　　　　　　住 121 Spear Street P.O.Box 193939
　　　　　　ａ○○○○ ○○○○○○　　 美國籍人
　　　　　　　　　　住 121 Spear Street P.O.Box 193939
　　　　　　ｑ○○○○ ○○○○○○○○　　 美國籍人
　　　　　　　　　　住 121 Spear Street P.O.Box 193939
　　　　　　ｍ○○○○ ○○○○ ○○○○○○　　美國籍人
　　　　　　　　　　住555 Franklin Street, San Francisco
　　　　　　ｆ○○○○○○ ○○○○○　　美國籍人
　　　　　　　　　　住555 Franklin Street, San Francisco
　　　　　　酉○○○○○ ○○○○○○ ○○○○○○○○○　　美國籍人
　　　　　　　　　　住555 Franklin Street, San Francisco
　　　　　　子○○○○○ ○○○○○ ○○○○○○○○○　　美國籍人
　　　　　　　　　　住UCSF/Ofc Legal Coord.500 Parnassus
　　　　　　ｇ○○○○○○ ○○ ○○○○○○○　　美國籍人
　　　　　　　　　　住555 Franklin Street, San Francisco
　　　　　　辛○○○○○ ○○○○○○○○○　　美國籍人
　　　　　　　　　　住1149 South Hill Street,Los Angeles
　　　　　　Ｑ○○○ ○○○○○○○○○○　　美國籍人
　　　　　　　　　　住 484 Lake Park Ave.,#19, Oakland,
　　　　　　辰○○○○ ○○○○○○○○　　美國籍人
　　　　　　　　　　住 415 W.Ocean Blvd., Dept.245,Long
　　　　　　Ｅ○○○○ ○○○○○ ○○○○○○○　　美國籍人
　　　　　　　　　　住Karpman & Associates,12100 Wishire
　　　　　　天○○○○○ ○○○○○○○　　美國籍人
　　　　　　　　　　住 100 Van Ness Ave.,28th Floor San
　　　　　　Ｃ○○○○ ○○○○○○○○　　 美國籍人
　　　　　　　　　　住 1149 South Hill Street,5th Floor,
　　　　　　James DifFrank　　美國籍人
　　　　　　　　　　住555 Franklin Street, San Francisco
　　　　　　ｋ○○○○○○ ○○○○○○○○　　美國籍人
　　　　　　　　　　住24909 S.E. 41 st Drive Issaquah,WA
　　　　　　Ｍ○○○○ ○○○○○○○○　　美國籍人
　　　　　　　　　　住 220 N.Garfield Ave. Pasadena. CA
　　　　　　Ｎ○○ ○○○○○○○○　　 美國籍人
　　　　　　　　　　住 100 E.Corson Street Pasadena, CA
　　　　　　丑○○○○○ ○○○○○○○　　美國籍人
　　　　　　　　　　住 RiverPark Tower, Suite 0000 000
　　　　　　Ｋ○○○○○○ ○○○○○○ ○○○○○○　　美國籍人
　　　　　　　　　　住 RiverPark Tower, Suite 0000 000
　　　　　　ｗ○○○○ ○○○○○○○○　　美國籍人
　　　　　　　　　　住 RiverPark Tower, Suite 0000 000
　　　　　　ｘ○○○○○○ ○○○○○○○○○○(SBN 164525)　 美國籍人
　　　　　　　　　　住 1330 South Bascom Avenue, Suite A
　　　　　　Ｔ○○○○○○ ○○○○○○○○　　 美國籍人
　　　　　　　　　　住 515 Fifth Street,NW Building A,
　　　　　　Ｏ○○○○○○ ○○○○○○○○　　美國籍人
　　　　　　　　　　住 515 Fifth Street, NW Building A,
　　　　　　Ｇ○○○ ○○○○○○○　　美國籍人
　　　　　　　　　　住 500 Indiana Ave.,N.W.,6th Floor
　　　　　　Ｕ○○○○○○ ○○○○○○○○○　　美國籍人
　　　　　　　　　　住 500 Indiana Ave.,N.W.,6th Floor
　　　　　　ｖ○○○○○○ ○○○○　　美國籍人
　　　　　　　　　　住 500 Indiana Ave.,N.W.,6th Floor
　　　　　　Ａ○○○ ○○○○○ ○○○○　　美國籍人
　　　　　　　　　　住 500 Indiana Ave.,N.W.,6th Floor
　　　　　　宇○○○○○ ○○○○○○○○○○○　　美國籍人
　　　　　　　　　　住 500 Indiana Ave.,N.W.,6th Floor
　　　　　　ｎ○○○○○○○　　 美國籍人
　　　　　　　　　　住 U.S.Court of Appeal 333 Constitu-
　　　　　　黃○○○○○○○○　　美國籍人
　　　　　　　　　　住 U.S.Court of Appeal 333 Constitu-
　　　　　　ｒ○○○○ 　　美國籍人
　　　　　　　　　　住U.S.Court of Appeal 333 Constitut-
　　　　　　甲甲○○○○○ ○○○○○○○○○○○　　 美國籍人
　　　　　　　　　　住 One First Street,NE,Washington, D
　　　　　　Sandra Day O'Connor　　 美國籍人
　　　　　　　　　　住 One First Street,NE,Washington, D
　　　　　　丙○○○○○○ ○○○○○○　　 美國籍人
　　　　　　　　　　住 One First Street,NE,Washington, D
　　　　　　乙○○○○○○ ○○○○ ○○○○○○○　　 美國籍人
　　　　　　　　　　住 One First Street,NE,Washington, D
　　　　　　卯○○○○ ○○○○○○○ ○○○○○○　　 美國籍人
　　　　　　　　　　住 One First Street,NE,Washington, D
　　　　　　癸○○○○○○○ ○○○○○○　　 美國籍人
　　　　　　　　　　住 One First Street,NE,Washington, D
　　　　　　ｌ○○○ ○○○○○ ○○○○○○○○　　 美國籍人
　　　　　　　　　　住 One First Street,NE,Washington, D
　　　　　　ｏ○○○○○○ ○○○○○○○○　　 美國籍人
　　　　　　　　　　住 One First Street,NE,Washington, D
　　　　　　壬○○○○○○○○○○ ○○○○○　　美國籍人
　　　　　　　　　　住 One First Street,NE,Washington, D
　　　　　　Ｒ○○ ○○○○○○○○○　　　　美國籍人
　　　　　　　　　　住 Office of the General Counsel 500
　　　　　　Ｂ○○○○ ○○○○○○○○　　 美國籍人
　　　　　　　　　　住 Office of the General Counsel 500
　　　　　　庚○○○ ○○○○○○○○○○○　　 美國籍人
　　　　　　　　　　住 Office of the General Counsel 500
上列當事人間因強盜等附帶民訴案件，上訴人不服臺灣臺南地方
法院中華民國八十八年十二月二十日第一審附帶民訴判決（八十
八年度附民字第四二八號），提起上訴，本院判決後（八十九年
度重附民上字第七六號，經最高法院第一次發回更審，本院判決
如下：
      主      文
原判決廢棄。
上訴人在第一審之訴駁回。
第一、二審訴訟費用由上訴人負擔。
      事      實
一、上訴人上訴未具聲明及理由，其聲明及事實上陳述，引用一
    審聲明及陳述。
二、被上訴人未提出書狀，亦未作何陳述。
      理      由
一、按刑事訴訟諭知無罪、免訴或不受理之判決者，應以判決駁
    回原告之訴，刑事訴訟法第503條第1項前段定有明文。本件
    刑事訴訟部分，業經本院將原判決撤銷，諭知不受理判決在
    案。依首開規定，應由本院將原審附帶民訴判決廢棄，駁回
    上訴人在第一審之訴。
二、據上論結，應依刑事訴訟法第490條前段，第369條第1項前
    段、第503條第1項前段，判決如主文。
中　　華　　民　　國　　96　　年　　2　　月　　13　　日
                  刑事第六庭  審判長法　官  蔡崇義
                                    法　官  董武全
                                    法　官  曾文欣
以上正本證明與原本無異。
如不服本判決，應於判決送達後十日內向本院提出上訴狀，其未
敘述理由者並應於提出上訴狀後十日內向本院補提理由書（應附
繕本）。但非對於刑事訴訟之判決有上訴時，不得上訴。
　　　　　　　　　　　　　　　　　　書記官  李育儒
中　　華　　民　　國　　96　　年　　2 　　月　　14　　日
